【裁判字號】    98,審易,1822
【裁判日期】    980930
【裁判案由】    竊盜等
【裁判全文】
臺灣高雄地方法院刑事判決            98年度審易字第1822號
公  訴  人  臺灣高雄地方法院檢察署檢察官
被      告  乙○○
            甲○○
上列被告因竊盜等案件，經檢察官提起公訴（98年度偵字第2165
3 號），嗣因被告就被訴事實為有罪之陳述，本院依簡式審判程
序審理，判決如下：
    主  文
乙○○犯攜帶兇器、毀壞安全設備竊盜罪，累犯，處有期徒刑捌
月。扣案之平口起子壹支，沒收。
甲○○犯故買贓物罪，累犯，處有期徒刑肆月，如易科罰金，以
新臺幣壹仟元折算壹日。
    事  實
一、乙○○前因施用毒品案件，經本院以96年度簡字第5986號判
    處有期徒刑2 月確定，於民國97年1 月15日易科罰金執行完
    畢；甲○○前因竊盜等案件，經本院以96年度易字620 號判
    處應執行有期徒刑3 年6 月確定，嗣經減刑，於96年9 月18
    日徒刑易科罰金執畢出監。
二、乙○○意圖為自己不法之所有，於98年6 月25日上午0 時15
    分許持平口起子撬開破壞位於高雄市○○區○○路220 巷19
    號1 樓「北區兒童發展中心」之鐵捲門電門鎖後，按電門按
    鈕將鐵捲門拉起，侵入竊取現金新臺幣（下同）2000餘元及
    電腦主機、電腦螢幕各一台，得手後即於同日上午1 時20分
    與甲○○相約在高雄縣鳥松鄉○○路22 9號前交付其所竊得
    之電腦主機及電腦螢幕各一台，共得款1500元。
三、甲○○明知乙○○所交付之電腦主機及電腦螢幕各1 台，係
    屬來路不明之贓物，猶基於故買贓物之犯意，逕於98年6 月
    25日上午1 時20分許，在高雄縣鳥松鄉○○路229 號前，以
    1500元代價，經由乙○○交付而收購前開物品。
四、案經高雄市政府警察局楠梓分局移送臺灣高雄地方法院檢察
    署檢察官偵查起訴。
    理  由
一、本件被告乙○○、甲○○所犯之罪，為死刑、無期徒刑、最
    輕本刑為3 年以上有期徒刑以外之罪，其於準備程序進行中
    ，就被訴事實為有罪之陳述，經本院告知簡式審判程序之旨
    ，並聽取檢察官及被告之意見後，裁定進行簡式審判程序。
二、上開犯罪事實，業經被告乙○○、甲○○於本院審理中坦承
    不諱，核與證人即被害人康嘉梅、謝佳芳於偵訊時之證述相
    符，並有被告乙○○侵入行竊之監視錄影畫面翻拍照片4紙、
    查獲照片10紙、扣案平口起子1 支、搜索扣押筆錄、扣押物
    品目錄表1 份、贓物認領保管單1紙、讓渡證書1紙在卷可查
    ，足認被告2 人之自白與事實相符，足堪採信。從而，本件
    事證明確，被告2 人犯行，已堪認定，自應依法論科。
三、按刑法第321 條第1 項第2 款規定將「門扇」、「牆垣」、
    「其他安全設備」並列，則所謂「門扇」專指門戶而言，即
    指狹義之分隔住宅或建築物內外之間之出入口大門而言；而
    所謂「其他安全設備」，指門扇牆垣以外，依通常常觀念足
    認防盜之一切設備而言（最高法院55年臺上字第547 號判例
    意旨參照），故窗戶、門鎖、落地窗門等均屬安全設備之一
    種，如被告毀壞門鎖後入內行竊，自應論以刑法第321 條第
    1 項第2 款之毀壞安全設備竊盜罪。再按刑法第321 條第1
    項第3 款之攜帶兇器竊盜罪，係以行為人攜帶兇器竊盜為其
    加重條件，此所謂兇器，其種類並無限制，凡客觀上足對人
    之生命、身體、安全構成威脅，具有危險性之兇器均屬之，
    且祇須行竊時攜帶此種具有危險性之兇器為已足，並不以攜
    帶之初有行兇之意圖為必要。而螺絲起子為足以殺傷人生命
    、身體之器械，顯為具有危險性之兇器，亦有79年臺上字第
    5253號判例參照。從而，本件被告乙○○行竊時所攜帶之平
    口起子1 支，經當庭勘驗認屬鐵製堅硬之工具，其既可破壞
    電門之門鎖，若持以行兇，客觀上為足以殺傷人生命、身體
    之器械，顯為具有危險性之兇器；而被告乙○○行竊地點所
    設鐵捲門之電門鎖具有防閑之效用，依社會通常之觀念，自
    屬於維護安全之防盜設備。
四、是核被告乙○○攜帶平口起子、破壞鐵捲門電門鎖後入內行
    竊之行為，自屬刑法第321 條第1 項第3 款、第2 款之攜帶
    兇器、毀壞安全設備竊盜罪；被告甲○○明知乙○○所交付
    之上開物品，係屬來路不明之物，仍以1500元之代價收購之
    ，其所為乃係犯刑法第349 條第2 項之故買贓物罪。被告乙
    ○○前有事實欄所述之前科，於97年1 月15日易科罰金執行
    完畢，被告甲○○前有事實欄所示之前科，於96年9 月18日
    徒刑易科罰金執畢出監，有其等之臺灣高等法院被告前案紀
    錄表各1 份在卷可按，被告乙○○就加重竊盜部分，被告甲
    ○○就故買贓物部分，於受徒刑之執行完畢後，5 年以內故
    意再犯本件有期徒刑以上之罪，各為累犯，均應依刑法第47
    條第1 項之規定，加重其刑。又被告乙○○於本院審理中爭
    執：本件係其自首的等語。惟查，本件係由被害人報案後，
    經警調取案發現場之監視錄影畫面，鎖定被告乙○○即涉嫌
    本件竊盜案件之犯罪嫌疑人，經警前往被告乙○○家中查訪
    未遇，嗣由被告乙○○之親姐帶其至派出所偵訊，而被告乙
    ○○到案後，坦承相關犯行等情，除於被告乙○○之警詢筆
    錄中，經員警就此詢問被告乙○○，經被告稱：所述正確，
    是的沒錯等語明確外（見警卷第1 頁背面），復有承辦員警
    高銘隆提出之職務報告在卷足憑，堪認被告乙○○稱其有自
    首情形適用等語，並無足採，併此敘明。爰審酌被告乙○○
    年值青壯，身心健全，不思循正當工作以謀資費，竟竊取他
    人財物，價值觀念偏差，應予導正，被告甲○○則明知係屬
    贓物仍收購之，足以助長竊盜犯行，影響社會風氣至鉅，並
    增加查緝之困難，均有可議，惟念被告2 人事後均坦承犯行
    ，犯後態度尚可，所竊取、故買之電腦螢幕、主機等業已返
    還被害人，有贓物認領保管單1 份在卷足稽（見警卷第20
    頁），損害已經減輕，並綜合考量被告乙○○係國中畢業、
    無業、家境勉持，被告甲○○係高中畢業、以二手商為業、
    家境小康（見各該警卷教育程度欄、職業欄及家庭經濟狀況
    欄之記載），被告乙○○患有憂鬱症，有財團法人義大醫院
    診斷證明書在卷可稽，及其上開犯罪情節等一切情狀，分別
    量處如主文所示之刑，併就被告甲○○部分諭知易科罰金之
    折算標準。至扣案之平口起子1 支，為被告乙○○所有供犯
    本件加重竊盜犯行所用之物，爰依刑法第38條第1 項第2 款
    之規定，宣告沒收之。
五、不另為無罪諭知部分：
  (一)公訴意旨雖以：被告乙○○所為前開經本院論罪科刑之加重
    竊盜行為，亦同時竊取數位相機1 台等語。
  (二)按犯罪事實應依證據認定之，無證據不得認定其犯罪事實；
    不能證明被告犯罪者，應諭知無罪之判決，刑事訴訟法第15
    4 條第2 項、第301 條第1 項分別定有明文。次按以被害人
    之陳述為認定犯罪之依據時，必其陳述並無瑕疵，且就其他
    方面調查，又與事實相符，始足以認定事實。而所謂無瑕疵
    ，係指被害人所為不利被告之陳述，與社會上一般生活經驗
    或卷存其他客觀事實並無矛盾而言。而就其他方面調查認與
    事實相符，非僅以所援用之旁證足以證明被害結果為已足，
    尤須綜合一切積極證據佐證，除認定被告確為加害人之可能
    外，在推理上無從另為其他合理原因之假設，如有不合於此
    ，即不能僅以被害人片面之陳述為論斷之證據。是倘依卷內
    相關事證，事實存否尚屬不明，猶有對被告有利之懷疑，依
    罪疑惟輕原則，自應為被告有利之認定。
  (三)查公訴意旨認被告乙○○上開所為加重竊盜犯行，同時亦竊
    取數位相機1 台等情，無非以證人即被害人謝佳芳於偵查中
    經具結之證述資為論據。惟查被告乙○○雖坦承本案犯行，
    就此部分，則自警詢、偵查至本院審理中均堅詞否認，卷內
    亦查無其他相關事證可佐，應認被告乙○○此部分行為，尚
    屬不能證明，揆諸前揭判例意旨及說明，自應為被告乙○○
    無罪之諭知，惟公訴意旨認被告乙○○係於犯前開加重竊盜
    行為之同時，亦涉犯此部分行為，而屬實質上一罪，爰不另
    為無罪諭知。
據上論斷，應依刑事訴訟法第284 條之1 、第273 之1 第1 項、
第299 條第1 項前段，刑法第321 條第1 項第2 款、第3 款、第
349 條第2 項、第47條第1 項、第41條第1 項前段、第38條第1
項第2 款，刑法施行法第1 條之1 ，判決如主文。
本案經檢察官丙○○到庭執行職務。
中    華    民    國    98    年    9     月    30    日
                  刑事第十庭    法  官  呂明燕
以上正本證明與原本無異。
如不服本判決應於收受本判決後10日內向本院提出上訴書狀，並
應敘述具體理由，如未敘述上訴理由者，應於上訴期間屆滿後20
日內補提理由書狀於本院（均須按他造當事人之人數附繕本）「
切勿逕送上級法院」。
中    華    民    國    98    年    9     月    30    日
                                書記官  張琇晴
附錄本案論罪科刑法條：
中華民國刑法第321條（加重竊盜罪）
犯竊盜罪而有左列情形之一者，處 6 月以上、 5 年以下有期
徒刑：
一、於夜間侵入住宅或有人居住之建築物、船艦或隱匿其內而
    犯之者。
二、毀越門扇、牆垣或其他安全設備而犯之者。
三、攜帶兇器而犯之者。
四、結夥三人以上而犯之者。
五、乘火災、水災或其他災害之際而犯之者。
六、在車站或埠頭而犯之者。
前項之未遂犯罰之。
中華民國刑法第349 條（普通贓物罪）
收受贓物者，處3 年以下有期徒刑、拘役或5 百元以下罰金。
搬運、寄藏、故買贓物或為牙保者，處5 年以下有期徒刑、拘役
或科或併科1 千元以下罰金。
因贓物變得之財物，以贓物論。


司法院資訊處製作；財團法人民間司法改革基金會備份。
